

## **O MNIE**

Inżynier logistyki z doświadczeniem w różnych branżach, takich jak transport, magazynowanie, digital marketing i IT. Obecnie pracuję jako Traffic Assistant w jednej z największych digital marketingowych agencji Polsce. Rozwijam swoje programistyczne, umiejętności koncentrując się na front-end development wsparciu technicznym. Mam doświadczenie w pracy z HTML, CSS, JavaScript i WordPress.

# **UMIEJĘTNOŚCI**

Język angielski

B2

HTML, CSS, JavaScript, i WordPress

Średnio-zaawansowany

React.js, PHP, Node.js, Bootstrap

Podstawowy

Microsoft Exce

Zaawansowany

Microsoft Office

Średnio-zaawansowany

Podstawowy

DaVinci Resolve

Podstawowy

Prawo jazdy

kat.B

Obsługa wózków widłowych

Uprawnienia UTD

#### ZAINTERESOWANIA

Piłka nożna

Muzyka

Tworzenie tekstów

Grafika

Turystyka górska

Wspinaczka

Podróże

# Norbert Sarapata

Traffic assistant / Inżynier Logistyki / Front-end developer

L Numer telefonu: +48 664 447 122 ■ E-mail: sarapata.norbert@gmail.com

■ Website: Portfolio-NorfeoneWorld

LinkedIn: norbert-sarapata-a2a897224/ GitHub: github.com/Norfeusz

# Data urodzenia: 24 08 1994 Miejsce zamieszkania: Kraków

### Doświadczenie zawodowe

Cube Group Warszawa 2024-obecnie

#### Traffic assistant

Techniczne wsparcie w agencji digital marketingowej. Kodowanie kreacji klientów, prowadzenie walidacji, uczestnictwo w procesie afiliacji, rozwiązywanie problemów. Wsparcie działu development. Praca na programach takich jak: Google Tag Manager, Campaing Manager, system Ingenious, Microsoft Excel.

## Jumbo Distribution Nieuwegein, Holandia

2023-2024

#### **Clearing Station Operator, Captain**

Praca przy produkcji na nowoczesnym, częściowo zautoamtyzowanym magazynie Zarządzanie i nadzorowanie pracy międzynarodowego zespołu. Przekazywanie i wykonywanie poleceń Process Leadera. Doradzanie i współpraca z Process Leaderem. Samodzielne podejmowanie decyzji i reagowanie na dynamiczne sytuacje. Praca na wszystkich działach magazynu (na dwóch jako

## **Leroy Merlin** Kraków 2022

Uber, Bolt, Freenow Kraków 2022

#### **Jumbo Distribution** Center

Nieuwegein, Holandia 2020-2021

Fabryka Pizzy Kraków 2018-2020

**Delikatesy Extra** 

Kraków

2017-2018

## Koordynator ds. logistyki

Organizowanie pracy pracowników działu logistyki. Zapewnianie optymalnego i bezpiecznego przepływu towarów pomiędzy dostawcą, a klientem. Profesjonalna obsługa zamówień klienta. Dbanie o prawidłowy poziom zapasu i nadzór nad procesami magazynowymi.

#### Kierowca

Transport klientów popularnych aplikacji mobilnych.

## Clearing Station Operator, Captain

#### Pizzer, dostawca

Przygotowywanie pizzy. Rozwożenie pizzy.

#### Logistyk magazynu

Dbanie o porządek magazynu. Nadzór nad odpowiednim składowaniem zasobów. Składanie i przyjmowanie zamówień. Wykładanie i frontowanie produktów na półkach sklepowych.

## Edukacja

MMC School (online) 2023-...

#### HTML, CSS, JavaScript, React.js

Nauka języków programowania z pomocą certyfikowanych kursów prowadzonych przez Mateusza Maja.

Uniwersytet Ekonomiczny Kraków 2016-2020

VII Liceum ogólnokształcące Kraków 2010-2013

#### Logistyka międzynarodowa

Studia inżynierskie, ukończone.

Mat-fiz

Wyrażam zgodę na przetwarzanie moich danych osobowych dla potrzeb niezbędnych do realizacji procesu rekrutacji zgodnie z Rozporządzeniem Parlamentu Europejskiego i Rady (UE) 2016/679 z dnia 27 kwietnia 2016 r. w sprawie ochrony osób fizycznych w związku z przetwarzaniem danych osobowych i w sprawie swobodnego przepływu takich danych oraz uchylenia dyrektywy 95/46/WE (RODO).